臺灣高等法院高雄分院民事裁定
111年度抗字第265號
抗  告  人  吳玉緣  
相  對  人  洪文欽  
上列抗告人因與相對人間請求修繕漏水等事件，對於中華民國11
1年6月30日臺灣高雄地方法院111年度訴字第381號所為裁定提起
抗告，本院裁定如下：
    主  文
原裁定廢棄，發回臺灣高雄地方法院。
    理  由
一、抗告意旨略以：伊起訴狀業已主張伊3樓房屋主臥室於民國1
    10年8月7日出現漏水並毀損床頭櫃、牆壁、天花板，伊於11
    0年11月25日亦提出陳報狀說明主臥室滲漏水係110年8月7日
    新出現漏水事實，而伊前曾訴請相對人應容忍伊僱工進入相
    對人4樓房屋內進行修繕，經法院判命相對人應容忍伊僱工
    進入相對人屋內進行伊房屋漏水修繕至無漏水狀態，修繕費
    用由相對人負擔，暨相對人應給付伊新臺幣（下同）6萬898
    1元（原審法院103年度雄簡字130號、104年簡上字第164號
    ，下稱前案）確定，惟前案中伊3樓房屋主臥室漏水位置只
    有天花板一隅即鑑定報告伊房間平面圖編號②位置，而此次
    伊主臥室漏水尚有床頭櫃與天花板位置，且前案判決命相對
    人應給付6萬8981元，並不包括本次床頭櫃之損害，足見本
    次伊房屋主臥室漏水為新漏水事件，乃原裁定漏未究明上情
    ，遽謂伊之訴其訴訟標的為前案確定判決效力所及，顯有可
    議。又伊3樓房屋客房於109年1月16日再次發現漏水，位置
    雖與前案漏水位置相同，但係伊於105年聲請強制執行後事
    隔4年再次漏水，與前案漏水事件，非屬同一事件，且係因
    相對人未善盡修繕所致，則伊客房之修繕費用自應由相對人
    負擔，是前後兩次漏水所衍生法律關係，難認係同一事件，
    爰依法提起抗告，求予廢棄原裁定等語。
二、按除別有規定外，確定之終局判決就經裁判之訴訟標的，有
    既判力，為民事訴訟法第400條第1項所明定。所謂同一事件
    ，必須同一當事人，就同一訴訟標的而為訴之同一聲明，倘
    此三者有一不同，即不得謂為同一事件，自不受確定判決之
    拘束。查抗告人以相對人為被告，於前案主張：因相對人對
    其所有4 樓房屋維護不當，導致伊3 樓房屋之客廳、浴室及
    浴室兩旁房間天花板及牆壁因漏滲水受損，而需花費7萬915
    4元進行修復，爰依民法第767 條、第191 條第1 項及公寓
    大廈管理條例第6 條等規定提起本件訴訟，並聲明：相對人
    應容忍抗告人僱工進入相對人4 樓房屋內進行漏水修繕至無
    漏水狀態，修繕費用由相對人負擔，暨相對人應給付抗告人
    7萬9154元。經前案判決：㈠相對人應容忍抗告人僱工進入相
    對人4 樓房屋屋內進行漏水修繕至無漏水狀態，修繕費用由
    相對人負擔；㈡相對人應給付抗告人6萬8981元，駁回抗告人
    其餘之訴確定，有前案確定判決可稽（原審雄簡調字卷第19
    至34頁）。嗣抗告人以相對人為被告，於本件訴訟主張：前
    案判決確定後，經伊聲請強制執行（原審105年度司執字第1
    69242號強制執行事件），惟於106年3、4月間技師到場執行
    修復時，相對人拒絕依前案確定判決理由所述以打鑿方式尋
    找漏水源頭並作防水處理等方式，而稱其已將浴室熱水管改
    為明管，且修復漏水完畢云云，僅同意技師以矽利康填補漏
    水水龍頭牆壁洞口，但此方式僅能暫時止漏，顯非合理修繕
    方式。故伊房屋客房天花板果於109年1月16日又開始出現滴
    水並造成壁癌，伊房屋之主臥室亦於110年8月7日起出現漏
    水而損及床頭櫃、牆壁、天花板。相對人未依前案確定判決
    以合理方式修復伊房屋客房漏水，且因相對人房屋新漏水源
    頭致伊房屋主臥室亦出現漏水，屢經聲請調解，相對人卻拒
    絕出面處理，爰依民法第767條中段、第196條、第184條第1
    項前段、第213條第1、3項規定，聲明請求相對人應依原審
    囑託鑑定結論之修繕工法及工項，修繕抗告人房屋之水管至
    不再漏水滲入抗告人房屋主臥室與客房，並應負擔水管修繕
    費用，及應負擔抗告人房屋主臥室與客房因漏水造成損壞之
    修復費用等語（原審卷第34至35頁），且抗告人於110年11
    月25日在原審即提出民事陳報狀主張：「主臥室」滲漏水係
    110年8月7日新出現的等語（原審雄簡調字卷第69頁）。則
    依抗告人於前案及本件訴訟之主張，能否謂二者原因事實、
    訴訟標的及聲明完全相同？抗告人本件起訴違反重行起訴之
    規定，而為前案確定判決之既判力所及？尚非無疑。原審未
    予深究，遽以抗告人主張相對人未依確定判決方式修復漏水
    ，致抗告人房屋主臥室、客房又出現漏水云云，認本件之訴
    訟標的應同於前開確定判決之訴訟標的，及縱認抗告人房屋
    嗣後復發生主臥室、客房漏水情事，核屬應受前開確定判決
    訴訟標的之範圍所及，謂抗告人之訴其訴訟標的為前案確定
    判決效力所及，殊無可補正之情形，而以抗告人之訴為不合
    法，裁定駁回抗告人之訴，尚有未洽。抗告意旨指摘原裁定
    不當，求予廢棄，為有理由，爰由本院予以廢棄，並發回原
    法院續行審理。
三、據上論結，本件抗告為有理由，裁定如主文。
中　　華　　民　　國　　111 　年　　11　　月　　15　　日
                            民事第二庭   
                                審判長法  官  黃國川
                                      法  官  何佩陵
                                      法  官  徐文祥
以上正本證明與原本無異。
如不服本裁定應於送達後10日內向本院提出再抗告狀（並按他造
當事人之人數附繕本），並繳納再抗告費新臺幣1,000 元。
再為抗告僅得以適用法規顯有錯誤為理由，並應委任律師為代理
人。如委任律師提起再抗告者，應一併繳納再抗告費。
中　　華　　民　　國　　111 　年　　11　　月　　15　　日
                                      書記官  蔡妮庭
附註：
再抗告人之配偶、三親等內之血親、二親等內之姻親，或再抗告
人為法人、中央或地方機關時，其所屬專任人員具有律師資格並
經法院認適當者，亦得為第三審代理人。
再抗告人或其法定代理人具有律師資格者及前項情形，應於提起
再抗告或委任時釋明之。